臺灣高等法院刑事裁定
109年度抗字第1832號
抗  告  人  
即  受刑人  吳明坤



上列抗告人即受刑人因檢察官聲請定其應執行刑案件，不服臺灣
新北地方法院中華民國109年9月17日裁定（109年度聲字第3585
號），提起抗告，本院裁定如下：
    主  文
抗告駁回。                                             
    理  由
一、原裁定意旨略以：本件抗告人即受刑人吳明坤（下稱抗告人
    ）因違反毒品危害防制條例等案件，業經法院先後判決確定
    如附表所示，經審核相關事證，認符合刑法第53條定執行刑
    之要件，聲請為正當，爰定其應執行刑為有期徒刑1年4月等
    語。
二、抗告意旨略以：原裁定裁量不當，理由尚有不全，定應執行
    刑雖屬自由裁量之範圍，然應遵守外部界限與內部界限之拘
    束，且有學者主張累進遞減之原則上，宜予各刑相加後酌減
    三分之一以上，且毒品成癮者主要以戕害自身健康為主，對
    他人法益未產生實質上侵害，然在定應執行刑之刑期與其他
    犯罪行為相比，刑期反而較長，希望能充分考量被告犯罪時
    間之密接性及個人情狀，重新量刑，給予最有利於抗告人之
    裁定，以符公平比例原則云云。
三、經查：
  ㈠法規說明：
　　按數罪併罰之定應執行之刑，係出於刑罰經濟與責罰相當之
    考量，為一種特別量刑過程，相較於刑法第57條所定科刑時
    應審酌之事項係對一般犯罪行為之裁量，為定應執行刑之宣
    告，乃對犯罪行為人本身及所犯各罪之總檢視，除應考量行
    為人所犯數罪反應出之人格特性，並應權衡審酌行為人之責
    任與整體刑法目的及相關刑事政策，在量刑權之法律拘束性
    原則下，依刑法第51條第5款之規定，採限制加重原則，以
    宣告各刑中之最長期為下限，各刑合併之刑期為上限，但最
    長不得逾30年，資為量刑自由裁量權之外部界限，並應受法
    秩序理念規範之比例原則、平等原則、責罰相當原則、重複
    評價禁止原則等自由裁量權之內部抽象價值要求界限之支配
    ，以使輕重得宜，罰當其責，俾符合法律授與裁量權之目的
    ，以區別數罪併罰與單純數罪之不同，兼顧刑罰衡平原則。
    是個案之裁量判斷，除非有全然喪失權衡意義或其裁量行使
    顯然有違比例、平等諸原則之裁量權濫用情形，即不得任意
    指其為違法（最高法院100年度台抗字第440號裁定要旨參照
    ）。
  ㈡本院判斷：
　　⒈查本件抗告人所犯如附表編號1至3號所示之罪，分別經法
      院判處有期徒刑確定在案（其中原審附表編號1至3「偵查
      （自訴）機關年度案號」欄、「備註」欄，以及原審附表
      編號2「判決確定日期」欄均應補充更正如本院附表所載
      ），原審依檢察官之聲請，就如附表各編號所示之各罪定
      其應執行之刑，原審經審核後認為聲請正當而予准許，並
      依刑法第50條第1項、第53條、第51條第5款之規定，定其
      應執行之刑為有期徒刑1年4月，係在附表各宣告刑之最長
      期（7月）以上，合併刑期（1年9月）以下，顯已就宣告
      刑總和減去有期徒刑5月，並無違背定應執行刑之外部界
      限。且觀之附表編號1至3所示之罪，未曾由法院定其應執
      行之刑，復未見有裁量權濫用之情，亦無違反定應執行刑
      之內部界限。是抗告意旨質疑原裁定所量定之應執行刑未
      遵守外部界限與內部界限之拘束已無理由。
　　⒉本院審酌卷存事證及抗告人所犯數罪之罪名及罪質雖相同
      ，但考量各罪犯罪之時間間隔不同，復審酌犯罪之次數、
      頻率、所侵害之法益、犯罪情節、對其犯罪應予之整體非
      難評價等一切情狀，認為原審裁定定應執行刑為有期徒刑
      1年4月，實已就原宣告刑總和相當程度之減低，難認有何
      過苛過重之情事，亦無違反法秩序理念規範之比例原則、
      平等原則、責罰相當原則、重複評價禁止原則等自由裁量
      權之內部界限。至抗告意旨所引上揭關於數罪併罰之量刑
      計算方式，乃學者對於量刑研究之個別意見，尚無從逕予
      援引，抗告人執此為據指摘原審裁定，難認可採。
四、綜上，本件足認原審業經審酌抗告人所犯該等數罪所反應出
    之人格特性，並權衡審酌抗告人之行為責任與整體刑法目的
    及相關刑事政策，既未逾越法律之外部界限及內部界限，自
    屬法院裁量權限適法且正當之行使。抗告意旨徒憑己見，猶
    執前詞指摘原裁定違法或不當，為無理由，應予駁回。
據上論斷，應依刑事訴訟法第412條，裁定如主文。
中　　華　　民　　國　　109 　年　　11　　月　　24　　日
                  刑事第二十一庭審判長法　官  許宗和
　　　　　　　　　　　　　　　      　法　官  章曉文  
      　　　　　　　　　　　　　　　　法　官  黃玉婷
以上正本證明與原本無異。
如不服本裁定，應於收受送達後五日內向本院提出再抗告狀。
                                      書記官  傅國軒
中　　華　　民　　國　　109 　年　　11　　月　　26　　日